【裁判字號】    92,簡上,145
【裁判日期】    920731
【裁判案由】    傷害
【裁判全文】
臺灣高雄地方法院刑事判決                        九十二年度簡上字第一四五號
    上  訴  人  甲○○
    即  被  告
右列上訴人因傷害案件，不服本院簡易庭九十二年度簡字第三八六號中華民國九十二
年三月十日簡易判決（聲請簡易判決處刑案號九十一年度偵字第二七二二四號），提
起上訴，本院判決如左：
    主  文
上訴駁回。
    事  實
一、甲○○因與乙○○有互助會會款之債務糾紛，於民國九十一年十一月四日上午七
    時三十分許，見乙○○在高雄縣旗山鎮○○路○段旗山果菜市場內，即質問乙○
    ○何時清償互助會會款，二人一言不合發生爭執，甲○○竟基於普通傷害之犯意
    ，徒手毆打乙○○胸部，乙○○因而跌坐在地，甲○○見狀仍一再揮拳毆打，乙
    ○○則以左手護衛頭部抵擋，致受有胸部挫傷併瘀青及左手尺骨幹骨折之傷害。
二、案經乙○○訴由高雄縣政府警察局旗山分局報請臺灣高雄地方法院檢察署檢察官
    聲請簡易判決處刑。
    理  由
一、訊據上訴人即被告甲○○固坦承於右揭時、地與告訴人乙○○因清償互助會款問
    題發生爭執，及徒手毆打告訴人之肚子、胸部之事實，惟矢口否認有毆打告訴人
    左手臂之傷害犯行，辯稱：我只有打告訴人肚子、胸部，是告訴人站不穩自己跌
    倒，我沒有打告訴人的手，他手上的傷也不是我造成的云云。惟查，右揭事實業
    據告訴人乙○○指訴歷歷，於本院調查中指稱：當天我去菜市場跟朋友拿魚，被
    告就招手叫我過去，問我積欠的二萬元會款何時會償還，我答稱現在有困難，因
    財產已被拍賣了，話才說完，被告就用拳頭打我胸口一拳，我跌坐在地上，要爬
    起來時，用左手擋住我的頭，被告就繼續打我的左手臂，後來有人叫他不要打了
    ，那時我已無法騎腳踏車，就用有手將車牽回家，當時在市場做生意的陳黃蔥有
    看到，她還叫我趕快就醫等語（見本院卷第二八頁）甚詳，核與證人陳黃蔥於本
    院調查中結證稱：當時我到別的攤位買水果，只看見告訴人坐在地上爬不起來，
    我問他原因，他說手沒有力氣爬不起來等語（見本院卷第三六頁）大致相符，且
    告訴人所提出之博愛醫院診斷證明書上所載之傷勢，亦與告訴人指訴被告毆打之
    手段相符，況且徒手毆打手臂亦會造成尺骨骨折傷乙情，亦有博愛醫院九十二年
    四月二十三日出具之函文存卷可稽（見本院卷第一八頁），足見告訴人之指述屬
    實。被告上開辯解，無非卸責之詞，不足採信。本件事證明確，被告犯行應可認
    定。
二、核被告所為，係犯刑法第二百七十七條第一項之普通傷害罪。原審因而適用刑法
    第二百七十七條第一項、第四十一條第一項，罰金罰鍰提高標準條例第一條前段
    、第二條規定，並審酌被告僅因細故即毆打告訴人，藐視他人之人格尊嚴，致告
    訴人所受傷害非輕，犯後已坦承大部分犯行，但尚未與告訴人達成和解等一切情
    狀，量處有期徒刑三月，併諭知易科罰金之折算標準。經核原審認事用法俱無不
    合，量刑亦稱妥適，被告上訴意旨否認部分犯行，空言指摘原判決不當，並無可
    取，為無理由，應予駁回。
據上論結，應依刑事訴訟法四百五十五條之一第三項、第三百六十八條，判決如主文。
本案經檢察官鄧藤墩到庭執行職務。
中      華      民      國    九十二    年      七      月    三十一    日
                              臺灣高雄地方法院刑事第三庭
                                  審判長法官    黃仁松
    法官    楊宗翰
                                        法官    廖純卿
右正本證明與原本無異。
不得上訴。
                                      書記官    劉企萍
中      華      民      國    九十二    年      七      月    三十一    日
附錄：本判決論罪科刑法條：
刑法第二百七十七條第一項
傷害人之身體或健康者，處三年以下有期徒刑，拘役或一千元以下罰金。


司法院資訊處製作；財團法人民間司法改革基金會備份。
